臺灣臺北地方法院刑事判決　　　　　　　 96年度易字第787號
公　訴　人　臺灣臺北地方法院檢察署檢察官
被　　　告　甲○○
上列被告因業務侵占案件，經檢察官提起公訴（96年度偵字第51
44號），本院判決如下：
    主  文
甲○○意圖為自己不法之所有，而侵占對於業務上所持有之物，
處有期徒刑拾月。
    事  實
甲○○係地政士 (即代書)，以代理申請不動產所有權移轉登記
相關事項為業務之人，於民國95年10月初某日，受乙○○之委託
，辦理乙○○所有坐落臺北市○○區○○段二小段第431地號土
地及其上建物即門牌號碼臺北市○○區○○街37號4樓建物贈與
顏美幸之所有權移轉登記事宜，雙方約定乙○○需預繳新臺幣（
下同）52萬元之稅款。乙○○遂委由顏美幸於95年10月3日、10
月18日分別匯款45萬元、7萬元至甲○○開立於新光銀行西門分
行，帳號0000000000000號之帳戶內。嗣甲○○因對外積欠其他
債務甚鉅而需款孔急，除於95年10月4日代為繳納印花稅5,386元
、11月7日代為繳納房屋稅791元、契稅6,969元外，竟意圖為自
己不法之所有，自95年10月18日收款後之1星期內，在其臺北市
○○街○段8號4樓402室代書事務所內，將其所持有，自乙○○處
取得之50萬6,854元餘款，皆用以清償個人債務，而予以侵占入
己。嗣因甲○○遲未辦理所有權移轉登記事宜，乙○○查詢後始
悉上情。
    理  由
一、訊據被告甲○○固坦承為地政士 (代書)，有於上開時間受
    告訴人乙○○委託辦理不動產所有權移轉登記而收受52萬元
    稅款，並將其中50萬6,854元用以清償個人債務等事實，惟
    矢口否認有何業務侵占犯行，辯稱：伊只是辦理程序有所拖
    延，並無侵占之意圖云云。經查，上開犯罪事實，業據證人
    即告訴人乙○○於本院審理中結證綦詳；而被告將告訴人所
    預納之稅款，用以清償個人債務，迄今仍未辦妥系爭不動產
    所有權移轉登記或返還告訴人全部款項，其有易持有為所有
    之不法所有意圖，至臻灼然，所辯無侵占意圖云云，顯係卸
    責之詞，不足採信。此外，復有契稅繳款書、房屋稅繳款書
    、印花稅大額憑證應納稅額繳款書、匯款申請書回條、建築
    改良物所有權狀、土地所有權狀、臺北市建物登記第二類謄
    本等在卷可佐。本案事證已臻明確，被告犯行堪以認定，應
    予依法論科。
二、核被告所為，係犯刑法第336條第2項業務侵占罪。爰審酌被
    告侵金額達50萬6,854元，犯後飾詞否認犯行，且迄今僅返
    還告訴人7萬元，餘款則一再推託，顯無悔意，及其犯罪之
    動機、目的、手段等一切情狀，量處如主文所示之刑。
據上論斷，應依刑事訴訟法第299條第1項前段，刑法第336條第2
項，刑法施行法第1條之1第1項、第2項前段，判決如主文。
本案經檢察官林良蓉到庭執行職務
中　　華　　民　　國　　96　　年　　6 　　月　　11　　日
　　　　　　　　　      臺灣臺北地方法院刑事第14庭
                            審判長法  官  宋  松  璟
                                  法  官  劉  煌  基
                                  法  官  孫  萍  萍
以上正本證明與原本無異。
如不服本判決，應於判決送達後10日內，向本院提出上訴狀。
　　　　　　　　　　　　　　　　書記官　謝韻華
中　　華　　民　　國　　96　　年　　6 　　月　　12　　日
附錄本案論罪科刑法條
中華民國刑法第336條
（公務公益侵占罪、業務侵占罪）
對於公務上或因公益所持有之物，犯前條第 1 項之罪者，處 1
年以上 7 年以下有期徒刑，得併科 5 千元以下罰金。
對於業務上所持有之物，犯前條第 1 項之罪者，處 6 月以上
5 年以下有期徒刑，得併科 3 千元以下罰金。
前二項之未遂犯罰之。
